# 同一控制下的企业合并初始投资成本叫法不妥

提问人：jidus 时间：2013-10-27 22:17:28
在一般人的眼里成本就是我们为了得到某种东西而所付出的代价。可是“同一控制下的企业合并，应当在合并日按照取得被合并方所有者权益账面价值的份额作为长期股权投资的初始投资成本。”可是这里倒好，把我们所获得的被合并方的所有者权益账面价值当成本了。这不是强词夺理吗？我觉得应叫入账价值才对。

回答人：chenyiwei
你的想法是有道理的，不过这只是一种习惯表述方法。而且很可能这次修订后的《企业会计准则第 2 号——长期股权投资》中将继续保留这个叫法。